【裁判字號】    99,訴,138
【裁判日期】    990318
【裁判案由】    傷害尊親屬
【裁判全文】
臺灣雲林地方法院刑事判決               99年度訴字第138號
公  訴  人  臺灣雲林地方法院檢察署檢察官
被      告  甲○○
上列被告因傷害尊親屬案件，經檢察官聲請簡易判決處刑（99年
度偵字第456 號），本院北港簡易庭認為不宜逕以簡易判決處刑
（原案號：99年度港簡字第15號），改行通常審判程序，本院判
決如下：
    主  文
本件公訴不受理。
    理  由
一、公訴意旨略以：被告甲○○係告訴人乙○○之子，係家庭暴
    力防治法第3 條第1 項之家庭成員。被告甲○○於民國98年
    11月29日9 時許，在雲林縣四湖鄉○○村○○路650 巷20號
    ，與告訴人乙○○發生爭執，遂基於傷害犯意，手持其兄吳
    昆明所有之圓鍬毆打告訴人乙○○，致告訴人乙○○因而受
    有左側頭部撕裂傷之傷害。因認被告甲○○涉犯刑法第280
    條、第277 條第1 項之傷害直系血親尊親屬罪嫌。
二、按對於直系血親尊親屬，犯第277 條之罪者，加重其刑至二
    分之一，刑法第280 條定有明文。然該條既明定為對於直系
    尊親屬犯第277 條第1 項之罪者，加重本刑二分之一，是加
    重者其刑，而所犯者仍係第277 條第1 項之罪，第287 條復
    明定為第277 條第1 項之罪，須告訴乃論，又係以罪而不以
    刑，則對於直系尊親屬犯第277 條第1 項之罪者，自在告訴
    乃論之列（最高法院19年上字第1962號判例、80年度台上字
    第3149號判決參照）。復按告訴乃論之罪，告訴人於第一審
    辯論終結前得撤回其告訴，又告訴經撤回者，應諭知不受理
    之判決，並得不經言詞辯論為之，刑事訴訟法第238 條第1
    項、第303 條第3 款及第307 條分別定有明文。
三、本件被告甲○○經檢察官依刑法第280 條、第277 條第1 項
    之傷害直系血親尊親屬罪起訴，依刑法第287 條前段之規定
    及前開判例、判決意旨，須告訴乃論。茲據告訴人乙○○於
    99年02月05日具狀撤回告訴，並於同年月09日送達本院，有
    刑事撤回告訴聲請狀1 份（見本院99年度港簡字第15號卷第
    6 頁至第7 頁）附卷足稽。揆諸首開說明，爰不經言詞辯論
    ，逕為諭知不受理之判決。
據上論斷，應依刑事訴訟法第452 條、第303 條第3 款、第307
條，判決如主文。
中    華    民    國    99    年    3     月    18    日
            刑事第六庭  審判長法  官  廖國勝
                              法  官  黃楹榆
                              法  官  陳佩怡
以上正本證明與原本無異。
如不服本判決應於收受判決後10日內向本院提出上訴書狀，並應
敘述具體理由；其未敘述上訴理由者，應於上訴期間屆滿後20日
內向本院補提理由書（均須按他造當事人之人數附繕本）。「切
勿逕送上級法院」。
                              書記官  林佳慧
中    華    民    國    99    年    3     月    18    日

司法院資訊處製作；財團法人民間司法改革基金會備份。
